臺灣基隆地方法院刑事判決　　　　　　　　　　　　　　九十三年度訴字第四二號
　　公　訴　人　臺灣基隆地方法院檢察署檢察官
　　被　　　告　甲○○　男　二.
右列被告因違反毒品危害防制條例案件，經檢察官提起公訴（九十二年度毒偵字第一
一九六號、第一二三六號），並經本院合議庭裁定由受命法官獨任進行簡式審判程序
，判決如左：
    主      文
甲○○連續施用第一級毒品，處有期徒刑拾月，扣案之第一級毒品海洛因陸包（合計
淨重拾壹點陸公克）均沒收銷燬之，注射針筒貳支沒收；又連續施用第二級毒品，處
有期徒刑柒月，扣案之第二級毒品安非他命柒包（合計毛重拾捌點壹公克）均沒收銷
燬之，玻璃球吸食器乙個沒收；應執行有期徒刑壹年肆月，扣案之第一級毒品海洛因
陸包（合計淨重拾壹點陸公克）及第二級毒品安非他命柒包（合計毛重拾捌點壹公克
）均沒收銷燬之，扣案之注射針筒貳支、玻璃球吸食器乙個沒收。
    事      實
一、甲○○前分別因施用第二級毒品安非他命案件，經本院先後二次裁定送觀察、勒
    戒後，均認無繼續施用毒品之傾向，分別由本院及臺灣基隆地方法院檢察署檢察
    官於民國八十八年四月十四日、八十九年五月二十九日，各以八十七年度易字第
    三五九號免刑判決及八十九年度毒偵字第一二六○號、八十九年毒偵緝字第一四
    ○號不起訴處分確定。復八十九年間，因分別施用第一級毒品海洛因及第二級毒
    品安非他命案件，經本院裁定送強制戒治（已於九十年十一月十七日期滿），並
    由臺灣基隆地方法院檢察署檢察官提起公訴，嗣本院分別判處有期徒刑八月、五
    月，定應執行有期徒刑一年確定（尚未執行完畢）。詎其猶不知藉此戒絕施用毒
    品惡習，竟基於施用第一級毒品海洛因之概括犯意，自九十二年十一月二十五日
    某時起至九十三年五月六日下午四、五時許，在其基隆市區之租屋處（地址不詳
    ），以將海洛因摻水置入注射針筒內再施打手臂之方式，連續施用第一級毒品海
    洛因多次（平均約每日施用一次）；復另行起意，並基於施用第二級毒品安非他
    命之犯意，自九十二年十一月二十五日某時起至九十三年五月五日某時止，在同
    上址，以將安非他命置於自製玻璃球吸食器內，再以打火機加熱產生煙霧，予以
    吸食之方式，連續施用第二級毒品安非他命數次（平均約一星期施用一次）。嗣
    為警先於九十二年十一月二十六日晚上十時四十分許，在基隆市○○路八七號地
    下室大麥町遊藝場執行臨檢勤務時查獲，並扣得第一級毒品海洛因三包（合計淨
    重八點四八公克）、第二級毒品安非他命六包（合計毛重十五點五公克）及被告
    所有供施用安非他命用之玻璃球吸食器一個；再為警於同年十二月五日下午二時
    十分許，在基隆市○○路八十七號五樓撞球場執行臨檢勤務時查獲，且扣得第一
    級毒品海洛因三包（合計淨重三點一二公克）、第二級毒品安非他命一包（毛重
    二點六公克）及被告所有供預備施用海洛因用之注射針筒二支。
二、案經基隆市警察局第一分局及第二分局報告臺灣基隆地方法院檢察署檢察官偵查
    起訴。
    理      由
壹、程序事項
    查本件被告甲○○所犯者非為死刑、無期徒刑、最輕本刑為三年以上有期徒刑之
    罪或高等法院管轄第一審案件，其於準備程序進行中，先就被訴事實為有罪之陳
    述，經告知其簡式審判程序之旨，並聽取公訴人及被告之意見後，本院合議庭業
    已依刑事訴訟法第二百七十三條之一第一項之規定，裁定由受命法官獨任以簡式
    審判程序進行本案之審理。
貳、實體事項
一、右揭事實，業據被告甲○○於本院準備程序及審理時坦承不諱，並有第一級毒品
    海洛因六包（合計淨重十一點六公克）、第二級毒品安非他命七包（毛重十八點
    一公克）、注射針筒二支、玻璃球吸食器一個扣案可資佐證，且二次扣得之白粉
    各三包，經警分別送往法務部調查局以化學呈色法及氣相層析質譜儀分析法檢驗
    結果，均含有第一級毒品海洛因成分，亦有該局調科壹字第三二○○○一八五一
    、000000000號鑑定通知書在卷可佐。再被告於九十二年十一月二十六
    日、同年十二月五日日兩度為警查獲後所採集之尿液檢體，經警分別送往基隆市
    衛生局以酵素免疫分析法及薄層層析法檢驗結果，均呈甲基安非他命陽性反應及
    海洛因代謝物嗎啡陽性反應，有該局基衛檢字第○九二○○一七八三三號、00
    00000000號檢驗成績書各一份附卷可稽，堪認被告自白與事實相符。另
    被告前分別因施用第二級毒品安非他命案件，經本院先後二次裁定送觀察、勒戒
    後，均認無繼續施用毒品之傾向，分別由本院及臺灣基隆地方法院檢察署檢察官
    於八十八年四月十四日、八十九年五月二十九日，各以八十七年度易字第三五九
    號免刑判決及八十九年度毒偵字第一二六○號、八十九年毒偵緝字第一四○號不
    起訴處分確定；復八十九年間，因分別施用第一級毒品海洛因及第二級毒品安非
    他命案件，經本院裁定送強制戒治（九十年十一月十七日期滿），並由臺灣基隆
    地方法院檢察署檢察官提起公訴，嗣本院分別判處有期徒刑八月、五月，定應執
    行有期徒刑一年確定等情，亦有上開不起訴處分書、起訴書、刑事判決及臺灣高
    等法院被告全國前案紀錄表各一份附卷可參。事證明確，被告係觀察、勒戒及強
    制戒治執行完畢釋放後，五年內再犯施用第一級毒品海洛因及第二級毒品安非他
    命之犯行堪以認定，應依法論科。
二、按連續數行為而犯同一之罪名者，以一罪論，刑法第五十六條定有明文。則當連
    續犯罪之際，遇法律有變更時，其一部涉及舊法，一部涉及新法者，即應依最後
    行為時之法律處斷（最高法院八十九年度臺上字第七八四號、八十九年度臺上字
    第五九六八號判決意旨參照）。查毒品危害防制條例雖於九十二年六月六日修正
    、同年七月九日公布，並於九十三年一月九日施行，然本案被告最後一次施用第
    一級及第二級毒品之時間分別係在九十三年五月六日及同年五月五日，均已在新
    法實施以後，故就本案施用毒品之犯行，自無庸適用修正後毒品危害防制條例第
    三十五條之規定為新、舊法比較，先予敘明。
三、查海洛因及安非他命分別係修正後毒品危害防制條例第二條第二項第一款、第二
    款所定之第一級毒品、第二級毒品，被告予以施用，核其所為，係犯修正後毒品
    危害防制條例第十條第一項、第二項之施用第一級毒品罪及施用第二級毒品罪。
    其持有第一級毒品海洛因、第二級毒品安非他命係供施用，其持有第一級毒品、
    第二級毒品之低度行為分別為施用第一級毒品、第二級毒品之高度行為所吸收，
    不另論罪。其先後多次施用第一級及第二級毒品之犯行，時間緊接，犯罪構成要
    件相同，顯係基於概括犯意為之，均為連續犯，應各論以一施用第一級及第二級
    毒品罪，並分別加重其刑。被告所犯上開二罪，犯意各別，罪名互異，應予分論
    併罰。公訴人雖僅就被告自九十二年十一月二十六日採尿前之一日內、四日內某
    時至同年十二月五日採尿前之一日內、四日內某時止，分別施用第一級毒品海洛
    因及第二級毒品安非他命之犯行起訴，而未論及被告事實欄所載其餘時點分別施
    用第一級毒品海洛因及第二級毒品安非他命犯行，然此部分之犯罪事實與起訴部
    分，有連續犯之裁判上一罪關係，為起訴之效力所及，本院自應併予審究。爰審
    酌被告前有多次施用毒品之前科，仍不知戒除毒品惡習而續為施用毒品，且持有
    為數非微之毒品，顯見其有繼續長期施用毒品之打算，惡情非輕，並審酌所犯施
    用毒品之犯罪係戕害自身健康之行為，於他人尚不致造成損害及被告事後坦承犯
    行之態度等一切情狀，分別量處如主文所示之刑，並定其應執行刑，以示懲儆。
四、扣案之第一級毒品海洛因六包（合計淨重十一點六公克）及第二級毒品安非他命
    七包（合計毛重十八點一公克），為查獲之毒品，不問屬於犯人與否，均應依毒
    品危害防制條例第十八條第一項前段之規定，沒收銷燬之。另扣案之注射針筒二
    支（尚未使用）及玻璃球吸食器一個，經核非專供施用毒品之器具，惟均為被告
    所有，且前者係供其預備施用第一級毒品所用之物，後者係供其施用第二級毒品
    所用之物，業據被告供明在卷，爰依刑法第三十八條第一項第二款規定宣告沒收
    。
據上論斷，應依刑事訴訟法第二百七十三條之一第一項、第二百八十四條之一、第二
百九十九條第一項前段，修正後毒品危害防制條例第十條第一項、第二項、第二十三
條第二項、第十八條第一項前段，刑法第十一條、第五十六條、第五十一條第五款、
第三十八條第一項第二款，判決如主文。
本案經檢察官林秋田到庭執行職務
中      華      民      國      九十三      年    五    月    二十四 　　日
                                臺灣基隆地方法院刑事第三庭
                                      法  官  王  美  婷
右正本證明與原本無異。
對於本件判決如有不服，應於收受送達後十日內，向本院提出上訴書狀，上訴於臺灣
高等法院，並按他造當事人之人數附具繕本。
                                      書記官  劉  珍  珍
中      華      民      國      九十三      年    五    月    二十四 　　日
附錄本案論罪科刑法條：
毒品危害防制條例第十條第一項、第二項
施用第一級毒品者，處六月以上五年以下有期徒刑。
施用第二級毒品者，處三年以下有期徒刑。
